【裁判字號】    90,交訴,59
【裁判日期】    901231
【裁判案由】    過失致死
【裁判全文】
臺灣宜蘭地方法院刑事判決                            九十年度交訴字第五九號
    公  訴  人  臺灣宜蘭地方法院檢察署檢察官
    被      告  甲○○
右列被告因過失致死案件，經檢察官提起公訴（九十年度偵字第一八五一號），本院
判決如左：
    主  文
甲○○從事業務之人，因業務上之過失致人於死，處有期徒刑肆月，如易科罰金，以
參佰元折算壹日。緩刑參年。
    事  實
一、甲○○係崧合貨運公司之司機，平日以駕駛營業用曳引車載運貨物為業，為從事
    駕駛業務之人。於民國九十年五月十五日（起訴書誤載為十九日）二十時三十分
    許，駕駛車牌號碼ＫＳ－八０九號營業用曳引車（子車車牌號碼為ＪＺ－六七號
    ）沿臺二線濱海公路由蘇澳往羅東方向行駛，途經濱海公路一七一公里又六百公
    尺處，發現其所駕駛之曳引車引擎有異狀時，本應注意設法將車輛移置無礙交通
    之處，且該路段行車時速逾四十公里，在未移置前則應於車身後方三十公尺至一
    百公尺之路面上，豎立故障警告標誌，及汽車停車應依車輛順行方向緊靠道路右
    側，而當時雖天色昏暗、路面濕滑，僅有微弱照明設備，但無不能注意之情事，
    竟疏於注意，於停車後未按上開規定於車身後方路面豎立故障標誌即前往路旁之
    「珍珠檳榔攤」等待救援車輛前來處理，嗣於同日二十一時許，適有許淑茵（無
    駕駛執照、送醫時血液中酒精濃度達八五ＭＧ／ＤＬ）騎乘車牌號碼ＱＸＩ－三
    八五號輕型機車沿同方向慢車道行經上揭路段時，亦疏未注意車前狀況，自後方
    撞擊上開車牌號碼ＫＳ－八０九號營業用曳引車之左後方，致兩車均有毀損，而
    許淑茵則受有顱骨骨折併顱內出血之傷害，經送醫急救仍不治死亡（車輛毀損部
    分未據告訴）。甲○○於肇事後未被發覺前，親自以電話報警，自承肇事並表示
    願意接受裁判。
二、案經被害人許淑茵之法定代理人乙○○訴請及宜蘭縣警察局蘇澳分局報告臺灣宜
    蘭地方法院檢察署檢察官偵查起訴。
    理  由
一、訊據被告甲○○就於上開時、地因為車輛故障未緊靠道路右側停車，且未依規定
    於車身後方路面設置故障警告標誌，因而發生車禍致被害人許淑茵死亡一事供承
    不諱，核與被害人許淑茵之父乙○○就被害人許淑茵撞擊被告所停放之曳引車而
倒地死亡等之指訴情節相符，復經證人即臺二線濱海公路路旁之「珍珠檳榔攤」
    負責人邱靜瑩就事故發生當時情狀證述綦詳，並有道路交通事故調查報告表一紙
    、現場照片數幀附卷可稽。又被告停車時雖曾將警示燈打亮，駕車時並未飲酒（
    至檳榔攤內始點用二瓶啤酒），但未於車後放置警告標誌一節，亦據證人邱靜瑩
    證述屬實，而被害人許淑茵因本件車禍致受有顱骨骨折併顱內出血等處之傷害，
    經送醫後，延至翌日上午十時五十六分許不治死亡等情，並經臺灣宜蘭地方法院
    檢察署檢察官督同法醫師相驗屬實，且製有相驗屍體證明書、驗斷書、照片數張
    及勘驗筆錄等存卷可參。按汽車停車時應依車輛順行方向緊靠道路右側；汽車發
    生故障不能行駛時，應即設法移置於無礙交通之處。該故障車輛在未移置前或移
    置後，均應豎立車輛故障標誌。該標誌在行車時速四十公里之路段，應豎立於車
    身後方五公尺至三十公尺之路面上，在行車時速逾四十公里之路段，應豎立於車
    身後方三十公尺至一百公尺之路面上，車前適當位置得視需要設置，車輛駛離現
    場時，應即拆除，道路交通安全規則第一百一十二條第十款、第十二款分別定有
    明文。本件臺二線濱海公路之速限已逾四十公里，被告駕駛前揭曳引車行經上揭
    路段時，本應注意首揭規定，且依當時情形，雖天色昏暗、路面濕滑，但無不能
    注意之情，竟疏未注意貿然停車，致為許淑茵沿上開路段騎乘之機車亦疏未注意
    車前狀況而自後撞擊，造成許淑茵傷重死亡，其行為顯有過失，並與被害人之死
    亡結果間確有相當因果關係，且本件事故經送鑑定後亦採相同看法，有臺灣省基
    宜區車輛行車事故鑑定委員會九十年九月十九日基宜鑑字第九００五一三號函附
    鑑定意見書一份在卷足憑。被害人許淑茵雖無駕駛執照於酒後騎乘機車（送醫時
    血液中酒精濃度達八五ＭＧ／ＤＬ，此有羅東聖母醫院九十年六月二十六日天羅
    勝南字第三一０號函一份在卷可按），且未注意車前狀況致生本件車禍，其行為
    亦與有過失，然此部分僅能為民事上減免賠償之依據，尚不足作為刑事上卸責之
    論據。是本件被告犯行明確，應依法論科。
二、查被告甲○○係崧合貨運公司之司機，平時駕駛營業用曳引車載運貨物為業，為
    從事駕駛業務之人。核其所為，係犯刑法第二百七十六條第二項之業務過失致人
    於死罪。被告於肇事後犯罪未被發覺前，報警處理自承肇事，此有前述警製道路
    交通事故調查報告表一紙在卷可參，自首願意接受裁判，自應依刑法第六十二條
    前段自首規定減輕其刑。爰審酌被告過失程度、本件車禍造成之傷亡，且已與被
    害人達成和解而取得告訴人原諒，並已給付部分賠償及犯罪後態度良好等一切情
    狀，量處如主文所示之刑，並諭知易科罰金之折算標準。又被告前雖曾受有期徒
    刑以上刑之宣告，然於執行完畢後五年以內未曾受有期徒刑以上刑之宣告，此有
    臺灣高等法院檢察署刑案紀錄檢覆表可參，被告經此教訓當知警惕，信無再犯之
    虞，本院認前所宣告之刑，以暫不執行為適當，爰併宣告緩刑三年，以啟自新。
據上論斷，應依刑事訴訟法第二百九十九條第一項前段、刑法第二百七十六條第二項
、第四十一條第一項、第六十二條前段、第七十四條第二款、罰金罰鍰提高標準條例
第一條前段、第二條，判決如主文。
本案經檢察官廖允松到庭執行職務。
中     華     民     國    九   十   年   十  二   月   三   十   一    日
                                  臺灣宜蘭地方法院刑事第二庭
                                      審判長法  官
                                            法  官
                                            法  官
右正本證明與原本無異。
如不服本判決，應於判決送達後十日內，向本院提出上訴狀。（應附繕本）
                                      書記官
中     華    民     國     九    十    年      十  二  月  三  十  一   日
本件論罪科刑法條：
刑法第二百七十六條第二項：
因過失致人於死者，處二年以下有期徒刑、拘役或二千元以下罰金。
從事業務之人，因業務上之過失犯前項之罪者，處五年以下有期徒刑或拘
役，得併科三千元以下罰金。


司法院資訊處製作；財團法人民間司法改革基金會備份。
